【裁判字號】    96,再,86
【裁判日期】    970325
【裁判案由】    營利事業所得稅
【裁判全文】
臺北高等行政法院裁定
                                     96年度再字第00086號
聲  請  人  香港商‧捷時海外貿易有限公司台灣分公司
代  表  人  甲○○
代  理  人  林昇平 會計師
            蔡季嫻 會計師
相  對  人  財政部臺北市國稅局
代  表  人  凌忠嫄（局長）住同上
上列聲請人因營利所得稅事件，對最高行政法院中華民國96年2
月15日96年度裁字第426號裁定，聲請再審。經最高行政法院以9
6 年7 月30日96年度裁字第1717號裁定移送本院（關於行政訴訟
法第273條第1項第13款事由部分）。本院裁定如下︰
    主  文
再審之聲請駁回。
聲請程序費用由聲請人負擔。
    理  由
一、按再審之訴，形式上雖為訴之一種，實質上為前訴訟之再開
    或續行，故提起再審之訴應以前訴訟程序之他造為再審被告
    ，若列其他人為再審被告，即屬當事人不適格，則再審之訴
    顯無再審理由。次按，「有左列各款情形之一者，得以再審
    之訴對於確定終局判決聲明不服。但當事人已依上訴主張其
    事由或知其事由而不為主張者，不在此限：…13、當事人發
    見未經斟酌之證物或得使用該證物者。但以如經斟酌可受較
    有利益之裁判者為限。」行政訴訟法第273 條第1 項第13款
    定有明文。行政訴訟法第273 條第1 項第13款所謂發見未經
    斟酌之證物或得使用該證物者，係指該證物在前訴訟程序時
    業已存在，而為當事人所不知或不能使用，今始知悉或得予
    利用，且以如經斟酌可受較有利益之裁判者而言。又「裁定
    已經確定，而有第273 條之情形者，得準用本編之規定，聲
    請再審。」行政訴訟法第283 條亦有明文。
二、次按「再審之訴專屬為判決之原行政法院管轄。」又「對於
    最高行政法院之判決，本於第273 條第1 項第9 款至第14款
    事由聲明不服者，雖有前2 項之情形，仍專屬原高等行政法
    院管轄。」行政訴訟法第275 條第1 、3 項定有明文。上開
    規定，依同法第283 條規定，於確定裁定有同法第273 條之
    情形而聲請再審者，得準用之。是以對於最高行政法院之裁
    定，本於第273 條第1 項第9 款至第14款事由聲請再審者，
    仍專屬原高等行政法院管轄。本件聲請人對最高行政法院96
    年2 月15日96年度裁字第426 號裁定，主張有行政訴訟法第
    273 條第第1 項第13款事由聲請再審，依上揭規定，自應由
    本院管轄。
三、聲請人因與相對人財政部臺北市國稅局間營利事業所得稅事
    件，不服相對人民國（下同）91年10月31日財北國稅法字第
    0910242424號復查決定，向財政部提起訴願。經財政部以92
    年4 月29日台財訴字第0920008424號訴願決定駁回聲請人之
    訴願。聲請人不服，於92年7 月2 日向本院提起行政訴訟，
    經本院以其起訴逾法定不變期間，以92年度訴字第3017 號
    裁定駁回。聲請人不服提起抗告，經最高行政法院以94年度
    裁字第00235 號裁定抗告駁回在案。嗣聲請人又於94年3 月
    25日對上開財政部92年4 月29日台財訴字第0920008424號訴
    願決定申請再審，而經財政部於94年7 月29日以台財訴字第
    09400140820 號訴願再審決定，為再審不受理之諭知。聲請
    人不服，列財政部為被告向本院提起行政訴訟，經本院於95
    年6 月5 日作成94年度訴字第3110號裁定，以訴願再審決定
    依新訴願法或行政訴訟法並無救濟程序之規定，因此新訴願
    法上之再審，既係在通常救濟程序之外所提供之非常救濟程
    序，乃以已確定且不得再提起行政訴訟之訴願決定為標的，
    有別於通常之訴願決定，自不宜再成為行政訴訟之標的而允
    准其對之提起行政訴訟，裁定駁回聲請人之訴。聲請人仍不
    服，提起抗告，經最高行政法院96年2 月15日96年度裁字第
    00426 號裁定駁回。
四、本件聲請人聲請再審意旨略以：聲請人85年度之帳簿憑證因
    遭火災滅失，為證明所列之進貨金額並無虛列之情形，故洽
    商進貨廠商配合提出與聲請人85年度之交易憑證影本，以茲
    佐證。此等憑證，即是本件在行政救濟程序無法取得者，如
    今於訴願決定確定後，由進貨廠商提出此交易憑證影本，始
    發見此等有利之證據。惟因現今距85年度已逾法令規定之憑
    證保管期限，聲請人僅洽得丞豐公司及誌豐公司之相關憑證
    之影本，經核全年度之進貨明細，聲請人向國內主要供應商
    承豐公司及誌豐公司全年度之進貨金額為73,022,784元，經
    取得丞豐公司及誌豐公司85年度全年度開立發票明細及發票
    影本，總金額為70,054,095元，差異之原因主係在途存貨之
    時間性差異。另，聲請人就取得之進項憑證向稅捐稽徵機關
    申報營業稅之情形，編製進項憑證與申報之成本及費用之分
    析表，依該分析表所示，聲請人全年申報之進貨金額與營業
    稅申報之金額，並無重大差異。基此二點所述，均證明聲請
    人帳載進貨金額均為屬實，並無虛列之情形。此等相關證據
    若予採用，當對再審原告之主張甚為有利云云。爰依行政訴
    訟法第273 條第1 項第13款聲請再審。
五、查聲請人不服財政部94年7 月29日以台財訴字第0940014082
    0 號訴願再審決定，為再審不受理之諭知，列「財政部」為
    被告向本院提起行政訴訟，經本院於95年6 月5 日作成94年
    度訴字第3110號裁定駁回聲請人之訴；聲請人仍不服，提起
    抗告，經最高行政法院96年2 月15日96年度裁字第00426 號
    裁定駁回，聲請人不服最高行政法院上揭裁定，聲請再審，
    應以前訴訟程序之他造為相對人，聲請人卻列原非行政爭訟
    相對人之「財政部臺北市國稅局」為相對人（聲請人誤載為
    再審被告），聲請再審，聲請人所列相對人有當事人不適格
    情形，其聲請再審為顯無理由，應予駁回。次查，上開最高
    行政法院96年度裁字第426 號裁定係以聲請人對該訴願再審
    決定提起行政訴訟，顯非合法，裁定駁回聲請人之抗告。而
    聲請人所主張之再審理由，並不足以影響確定裁定之法律上
    判斷。因此，聲請人主張確定裁定有發現未經斟酌之證物或
    得使用該證物者，如經斟酌可受較有利益之裁判，自非可採
    。從而，本件並無行政訴訟法第273 條第1 項第13款之再審
    事由，本件再審之聲請，應予駁回。
六、依行政訴訟法第283 條、第278 條、第104 條及民事訴訟法
    第95條、第78條，裁定如主文。
中    華    民    國    97    年    3     月    25    日
              台北高等行政法院第六庭
                      審 判 長法  官   林文舟
                              法  官   闕銘富
                              法  官   許瑞助
上為正本係照原本作成。
如不服本裁定，應於送達後10日內向本院提出抗告狀（須按他造
人數附繕本）。
中    華    民    國    97    年    3     月    25    日
                              書記官   吳芳靜


司法院資訊處製作；財團法人民間司法改革基金會備份。
